【裁判字號】    98,交聲,1271
【裁判日期】    981118
【裁判案由】    違反道路交通管理處罰條例聲明異議
【裁判全文】
臺灣士林地方法院交通事件裁定        98年度交聲字第1269號
                                    98年度交聲字第1270號
                                    98年度交聲字第1271號
原處分機關  臺北市交通事件裁決所
異  議  人
即受處分人  甲○○
上列異議人即受處分人因違反道路交通管理處罰條例案件，對於
臺北市交通事件裁決所民國98年10月8日北市裁罰字第裁22-AR00
00000、裁22-AR0000000、裁22-AR0000000號裁決不服（原舉發
案號：臺北市政府警察局舉發違反道路交通管理事件通知單北市
警交大字第AR0000000、AR0000000、AR0000000號），聲明異議
，本院裁定如下：
    主  文
異議均駁回。
    理  由
一、按交岔路口、公共汽車招呼站10公尺內、消防栓、消防車出
    入口5公尺內不得臨時停車；又禁止臨時停車處所不得停車
    ，道路交通安全規則第111條第1項第2款及第112條第1項第1
    款分別定有明文。次按汽車駕駛人停車時，在禁止臨時停車
    處所停車者，處新臺幣（下同）600元以上1,200元以下罰鍰
    ，道路交通管理處罰條例第56條第1項第1款亦有明文規定。
二、原處分意旨略以：異議人即受處分人甲○○於民國98年8月
    19日15時50分許、98年8月19日19時7分許、98年8月20日10
    時56分許，將其所有車牌號碼2C-2630號自用小客車（下稱
    系爭車輛），停放在臺北市○○區○○街1段46巷、距與迪
    化街1段交岔路口（下稱系爭交岔路口）10公尺內，為警依
    道路交通管理處罰條例第56條第1項第1款，各以「交叉路口
    10公尺內停車」為由，拍照逕行舉發違規。異議人於舉發通
    知單上所載之應到案日期即98年10月8日前向原處分機關提
    出申訴，經原處分機關函請舉發單位即臺北市政府警察局大
    同分局調查結果，仍認異議人確有前開違規行為，原處分機
    關乃於98年10月8日以異議人有「在禁止臨時停車處所停車
    」之違規事實，依道路交通管理處罰條例第56條第1項第1款
    規定，各裁處異議人罰鍰900元，共2,700元。
三、異議意旨略以：系爭車輛之停放地點於遭舉發時並未劃設紅
    線，主管機關事後補劃之紅線距離巷口亦未達10公尺，表示
    系爭車輛停放處應位於禁止停車標線之外；又系爭交岔路口
    於系爭車輛停放處之對側設有機車停車格，此為同一路段左
    右兩側有不同執法標準；另異議人自98年8月24日7時52分起
    至98年9月9日19時27分止，見逾10部車輛停放相同位置卻未
    見員警開單舉發，異議人實感不服，故據此聲明異議云云。
四、經查：
  (一)本件異議人即受處分人甲○○於98年8月19日15時50分許
      、98年8月19日19時7分許、98年8月20日10時56分許，將
      系爭車輛停放於系爭交岔路口10公尺內之事實，業據異議
      人自承在卷，並有臺北市政府警察局北市警交大字第AR00
      00000、AR0000000、AR0000000號舉發違反道路交通管理
      事件通知單影本各1紙（見本院卷第17-18頁）及臺北市政
      府警察局大同分局98年11月3日函附彩色舉發照片6張（見
      本院卷第24-27頁）在卷可稽，此部分事實洵堪認定。
  (二)按交岔路口、公共汽車招呼站10公尺內、消防栓、消防車
      出入口5 公尺內不得臨時停車，又禁止臨時停車處所不得
      停車，業據前揭規定揭諸甚明，考其立法意旨無非係因道
      路交岔路口乃車輛往來匯聚交集之處，若於該交岔路口10
      公尺內臨時停車或停車，將妨礙車輛之進出及轉彎，對於
      交通之往來順暢實有重大影響，是為維護車輛往來順暢、
      避免影響駕駛人察覺左、右方來車動態視線，致生交通安
      全之危害，而以法律明文禁止停車之方式為規範，至道路
      交通標誌標線號誌設置規定第149條第1項第1款第5目前段
      固規定「紅實線設於路側，用以禁止臨時停車」，然上開
      道路交通安全規則既已明確規定交岔路口10公尺內不得臨
      時停車，縱使該路段未繪設禁止臨時停車之紅實線，仍不
      得停車至明。查本件系爭車輛之停放位置於舉發當時固未
      劃設紅線，有臺北市政府警察局大同分局98年11月3日函
      附彩色舉發照片6張（見本院卷第24-27頁）附卷足憑，惟
      該處既係位於交岔路口10公尺內，依前揭規定及立法意旨
      ，不論是否劃設紅線或劃設之紅線是否距離路口達10公尺
      ，均仍不得停車，異議人所辯並不足採。
  (三)次按在圓環、交岔路口10公尺內，公路主管機關、市區道
      路主管機關或警察機關得在不妨害行人通行或行車安全無
      虞之原則，設置必要之標誌或標線另行規定汽車之停車處
      所，道路交通管理處罰條例第56條第5項亦有明文規定，
      是交岔路口路段10公尺內處所是否皆應設有禁止臨時停車
      之紅色標線或是否劃定某一特定區域可供汽車停車等節，
      道路交通主管機關於參判行人通行安全與行車安全等因素
      後，應有一專業裁量空間，司法機關本於憲法權力分立原
      則應予尊重。查本件系爭車輛遭舉發之停放處對側，固經
      臺北市交通管制工程處裁量後劃設有允許機車停車之停車
      格，有異議人提出之彩色照片17張（見本院卷第6、18-24
      頁）在卷可考，惟此係屬道路交通主管所為之裁量範圍，
      縱如異議人所辯稱係同一路段左右兩側執法標準不同或有
      設置不當之虞，然於主管機關尚未檢討修正以前，自仍不
      得任意無視現行禁制規範而任意臨時停車。異議人上開所
      辯，亦委無足採。
  (四)再按行政行為，應以誠實信用之方法為之，並應保護人民
      正當合理之信賴；行政行為，非有正當理由，不得為差別
      待遇，固為行政程序法第8條、第6條分別定有明文，惟在
      法治國家，遵守法規為每一國民之責任，自不得以他人或
      自己過去之違規行為未被取締，即執為自己亦可以不遵守
      規定之適法理由，否則即係曲解前揭誠實信用原則、信賴
      保護原則及平等原則之真義，亦即人民不得主張「不法之
      平等」，故行政機關若怠於行使權限，致人民因個案違法
      狀態未排除而獲得利益時，該利益並非法律所應保護之利
      益，其他人民自不能要求行政機關比照該違法案例而授予
      利益。查系爭車輛遭舉發違規停車之地點，固有其他車輛
      於不同時間違規停放而未遭開單舉發，有異議人提出之彩
      色照片16張（見本院卷第18-24頁）附卷可參，惟異議人
      既確有前揭違規停車之行為，已如前述，則他人是否亦有
      違規行為或他人之違規行為是否同遭舉發，均無從據為異
      議人本件免罰之依據，附此敘明。
五、從而，堪認異議人確有本件違規事實，原處分機關依道路交
    通管理處罰條例第56條第1項第1款規定，各裁處異議人罰鍰
    900元，共2,700元，核無不當。本件異議均無理由，應予駁
    回。
據上論斷，應依道路交通案件處理辦法第19條，裁定如主文。
中    華    民    國    98    年    11    月     18   日
                  交通法庭法  官  謝佳純
以上正本證明與原本無異。
如不服本裁定應於送達後5日內向本院提出抗告狀。
                                  書記官  游育慈
中    華    民    國    98    年    11    月     18   日


司法院資訊處製作；財團法人民間司法改革基金會備份。
